# 政府补助收入在什么情况下可以作为企业的主营业务收入？

提问人：Danmy 时间：2016-10-22 23:10:55
求教各位大神。政府补助收入在什么情况下可以作为企业的主营业务收入？该企业应该满足什么条件？

回答人：chenyiwei
这个问题主要是政府补助与营业收入的区分问题。参考《财政部关于做好执行企业会计准则的企业 2012 年年报工作的通知》（财会[2012]25号）：企业与政府发生交易所取得的收入，如果该交易具有商业实质，且与企业销售商品或提供劳务等日常经营活动密切相关的，应当按照《企业会计准则第 14 号——收入》的规定进行会计处理。在判断该交易是否具有商业实质时，应考虑该交易是否具有经济上的互惠性，与交易相关的合同、协议、国家有关文件是否已明确规定了交易目的、交易双方的权利和义务，如属于政府采购的，是否已履行相关的政府采购程序等。